# 请教陈版，是否涉及股份支付

提问人：h 木之屋 时间：2016-08-04 16:55:15
以合并的每股净资产来确认么？那四年解禁，是否需要在每个资产负债表日确认？投资款是确认购买是一次性现金购买。还有是否会涉及到个税问题？

回答人：chenyiwei
2 、如果提前离职则按原授予价收回尚未解锁的股份，则属于一次授予、分次解锁的股份支付，应区分为 4 项不同的股份支付，等待期分别为 1 年～ 4 年，分别在其等待期内摊销股份支付费用。

回答人：chenyiwei
1 、股份支付中标的股份的公允价值应以市价为基础确定，不能用每股净资产。如果近期有PE入股的，应参考PE入股价格。没有PE近期入股价格的，应采用收益法或市盈率法估值确定。